Config:
  hfst:
    Gen: ../../../src/generator-gt-norm.hfst
    Morph: ../../../src/analyser-gt-norm.hfst
  xerox:
    Gen: ../../../src/generator-gt-norm.xfst
    Morph: ../../../src/analyser-gt-norm.xfst
    App: lookup

Tests:

# todo:
# Proofread the gold standard (below)
# Then: run analyser, then correct. 


  Noun - ӈодя: # Noun 'berry' - full paradigm /Type 17/
     ӈодя+N+Sg+Nom: ӈодя
     ӈодя+N+Sg+Acc: ӈодямʼ
     ӈодя+N+Sg+Gen: ӈодяʼ
     ӈодя+N+Sg+Dat: ӈодянʼ
     ӈодя+N+Sg+Loc: ӈодяхана
     ӈодя+N+Sg+Abl: ӈодяхад
     ӈодя+N+Sg+Pros: ӈодявна
     ӈодя+N+Du+Nom: ӈодяхаʼ
     ӈодя+N+Du+Acc: ӈодяхаʼ
     ӈодя+N+Du+Gen: ӈодяхаʼ
     ӈодя+N+Pl+Nom: ӈодяˮ
     ӈодя+N+Pl+Acc: ӈоди
     ӈодя+N+Pl+Gen: ӈодиˮ
     ӈодя+N+Pl+Dat: ӈодяхаˮ
     ӈодя+N+Pl+Loc: ӈодяхаˮна
     ӈодя+N+Pl+Abl: ӈодяхат
     ӈодя+N+Pl+Pros: ӈодиˮмана  
       
     ӈодя+N+Tra: ӈодяӈэ
     ӈодя+N+Car: ӈодясиˮ
     ӈодя+N+Equ: ӈодядаремʼ
     ӈодя+N+Equ+Lat: ӈодядаревʼ

# Possessive forms 

     ӈодя+N+Sg+Nom+PxSg1: ӈодяв 
     ӈодя+N+Sg+Nom+PxSg2: ӈодяр  
     ӈодя+N+Sg+Nom+PxSg3: ӈодяда 
     ӈодя+N+Sg+Nom+PxDu1: ӈодямиʼ
     ӈодя+N+Sg+Nom+PxDu2: ӈодяриʼ
     ӈодя+N+Sg+Nom+PxDu3: ӈодядиʼ
     ӈодя+N+Sg+Nom+PxPl1: ӈодяваˮ
     ӈодя+N+Sg+Nom+PxPl2: ӈодяраˮ
     ӈодя+N+Sg+Nom+PxPl3: ӈодядоʼ
     ӈодя+N+Sg+Acc+PxSg1: ӈодяв   
     ӈодя+N+Sg+Acc+PxSg1: ӈодями  
     ӈодя+N+Sg+Acc+PxSg2: ӈодямд  
     ӈодя+N+Sg+Acc+PxSg3: ӈодямда 
     ӈодя+N+Sg+Acc+PxDu1: ӈодямиʼ 
     ӈодя+N+Sg+Acc+PxDu2: ӈодямдиʼ
     ӈодя+N+Sg+Acc+PxDu3: ӈодямдиʼ
     ӈодя+N+Sg+Acc+PxPl1: ӈодяваˮ 
     ӈодя+N+Sg+Acc+PxPl2: ӈодямдаˮ
     ӈодя+N+Sg+Acc+PxPl3: ӈодямдоʼ
     ӈодя+N+Sg+Gen+PxSg1: ӈодян   
     ӈодя+N+Sg+Gen+PxSg1: ӈодяни  
     ӈодя+N+Sg+Gen+PxSg2: ӈодянд  
     ӈодя+N+Sg+Gen+PxSg3: ӈодянда 
     ӈодя+N+Sg+Gen+PxDu1: ӈодяниʼ 
     ӈодя+N+Sg+Gen+PxDu2: ӈодяндиʼ
     ӈодя+N+Sg+Gen+PxDu3: ӈодяндиʼ
     ӈодя+N+Sg+Gen+PxPl1: ӈодянаˮ 
     ӈодя+N+Sg+Gen+PxPl2: ӈодяндаˮ
     ӈодя+N+Sg+Gen+PxPl3: ӈодяндоʼ
     ӈодя+N+Sg+Dat+PxSg1: ӈодяхан   
     ӈодя+N+Sg+Dat+PxSg1: ӈодяхани  
     ӈодя+N+Sg+Dat+PxSg2: ӈодяханд  
     ӈодя+N+Sg+Dat+PxSg3: ӈодяханда 
     ӈодя+N+Sg+Dat+PxDu1: ӈодяханиʼ 
     ӈодя+N+Sg+Dat+PxDu2: ӈодяхандиʼ
     ӈодя+N+Sg+Dat+PxDu3: ӈодяхандиʼ
     ӈодя+N+Sg+Dat+PxPl1: ӈодяханаˮ 
     ӈодя+N+Sg+Dat+PxPl2: ӈодяхандаˮ
     ӈодя+N+Sg+Dat+PxPl3: ӈодяхандоʼ
     ӈодя+N+Sg+Loc+PxSg1: ӈодяханан   
     ӈодя+N+Sg+Loc+PxSg1: ӈодяханани  
     ӈодя+N+Sg+Loc+PxSg2: ӈодяхананд  
     ӈодя+N+Sg+Loc+PxSg3: ӈодяхананда 
     ӈодя+N+Sg+Loc+PxDu1: ӈодяхананиʼ 
     ӈодя+N+Sg+Loc+PxDu2: ӈодяханандиʼ
     ӈодя+N+Sg+Loc+PxDu3: ӈодяханандиʼ
     ӈодя+N+Sg+Loc+PxPl1: ӈодяхананаˮ 
     ӈодя+N+Sg+Loc+PxPl2: ӈодяханандаˮ
     ӈодя+N+Sg+Loc+PxPl3: ӈодяханандоʼ
     ӈодя+N+Sg+Abl+PxSg1: ӈодяхадан   
     ӈодя+N+Sg+Abl+PxSg1: ӈодяхадани  
     ӈодя+N+Sg+Abl+PxSg2: ӈодяхаданд  
     ӈодя+N+Sg+Abl+PxSg3: ӈодяхаданда 
     ӈодя+N+Sg+Abl+PxDu1: ӈодяхаданиʼ 
     ӈодя+N+Sg+Abl+PxDu2: ӈодяхадандиʼ
     ӈодя+N+Sg+Abl+PxDu3: ӈодяхадандиʼ
     ӈодя+N+Sg+Abl+PxPl1: ӈодяхаданаˮ 
     ӈодя+N+Sg+Abl+PxPl2: ӈодяхадандаˮ
     ӈодя+N+Sg+Abl+PxPl3: ӈодяхадандоʼ
     ӈодя+N+Sg+Pros+PxSg1: ӈодявнан   
     ӈодя+N+Sg+Pros+PxSg1: ӈодявнани  
     ӈодя+N+Sg+Pros+PxSg2: ӈодявнанд  
     ӈодя+N+Sg+Pros+PxSg3: ӈодявнанда 
     ӈодя+N+Sg+Pros+PxDu1: ӈодявнаниʼ 
     ӈодя+N+Sg+Pros+PxDu2: ӈодявнандиʼ
     ӈодя+N+Sg+Pros+PxDu3: ӈодявнандиʼ
     ӈодя+N+Sg+Pros+PxPl1: ӈодявнанаˮ 
     ӈодя+N+Sg+Pros+PxPl2: ӈодявнандаˮ
     ӈодя+N+Sg+Pros+PxPl3: ӈодявнандоʼ
     ӈодя+N+Du+Nom+PxSg1: ӈодяхаюн  
     ӈодя+N+Du+Nom+PxSg2: ӈодяхаюд  
     ӈодя+N+Du+Nom+PxSg3: ӈодяхаюда 
     ӈодя+N+Du+Nom+PxDu1: ӈодяхаюниʼ
     ӈодя+N+Du+Nom+PxDu2: ӈодяхаюдиʼ
     ӈодя+N+Du+Nom+PxDu3: ӈодяхаюдиʼ
     ӈодя+N+Du+Nom+PxPl1: ӈодяхаюнаˮ
     ӈодя+N+Du+Nom+PxPl2: ӈодяхаюдаˮ
     ӈодя+N+Du+Nom+PxPl3: ӈодяхаюдоʼ
     ӈодя+N+Du+Acc+PxSg1: ӈодяхаюн  
     ӈодя+N+Du+Acc+PxSg2: ӈодяхаюд  
     ӈодя+N+Du+Acc+PxSg3: ӈодяхаюда 
     ӈодя+N+Du+Acc+PxDu1: ӈодяхаюниʼ
     ӈодя+N+Du+Acc+PxDu2: ӈодяхаюдиʼ
     ӈодя+N+Du+Acc+PxDu3: ӈодяхаюдиʼ
     ӈодя+N+Du+Acc+PxPl1: ӈодяхаюнаˮ
     ӈодя+N+Du+Acc+PxPl2: ӈодяхаюдаˮ
     ӈодя+N+Du+Acc+PxPl3: ӈодяхаюдоʼ
     ӈодя+N+Du+Gen+PxSg1: ӈодяхаюн  
     ӈодя+N+Du+Gen+PxSg2: ӈодяхают  
     ӈодя+N+Du+Gen+PxSg3: ӈодяхаюта 
     ӈодя+N+Du+Gen+PxDu1: ӈодяхаюниʼ
     ӈодя+N+Du+Gen+PxDu2: ӈодяхаютиʼ
     ӈодя+N+Du+Gen+PxDu3: ӈодяхаютиʼ
     ӈодя+N+Du+Gen+PxPl1: ӈодяхаюнаˮ
     ӈодя+N+Du+Gen+PxPl2: ӈодяхаютаˮ
     ӈодя+N+Du+Gen+PxPl3: ӈодяхаютоʼ
     ӈодя+N+Pl+Nom+PxSg1: [ӈодин, ӈодини]   
     ӈодя+N+Pl+Nom+PxSg2: ӈодид   
     ӈодя+N+Pl+Nom+PxSg3: ӈодида  
     ӈодя+N+Pl+Nom+PxDu1: ӈодиниʼ 
     ӈодя+N+Pl+Nom+PxDu2: ӈодидиʼ 
     ӈодя+N+Pl+Nom+PxDu3: ӈодидиʼ 
     ӈодя+N+Pl+Nom+PxPl1: ӈодинаˮ 
     ӈодя+N+Pl+Nom+PxPl2: ӈодидаˮ 
     ӈодя+N+Pl+Nom+PxPl3: ӈодидоʼ 
     ӈодя+N+Pl+Acc+PxSg1: [ӈодин, ӈодини]   
     ӈодя+N+Pl+Acc+PxSg2: ӈодид   
     ӈодя+N+Pl+Acc+PxSg3: ӈодида  
     ӈодя+N+Pl+Acc+PxDu1: ӈодиниʼ 
     ӈодя+N+Pl+Acc+PxDu2: ӈодидиʼ 
     ӈодя+N+Pl+Acc+PxDu3: ӈодидиʼ 
     ӈодя+N+Pl+Acc+PxPl1: ӈодинаˮ 
     ӈодя+N+Pl+Acc+PxPl2: ӈодидаˮ 
     ӈодя+N+Pl+Acc+PxPl3: ӈодидоʼ 
     ӈодя+N+Pl+Gen+PxSg1: ӈодиˮн  
     ӈодя+N+Pl+Gen+PxSg2: ӈодит   
     ӈодя+N+Pl+Gen+PxSg3: ӈодита  
     ӈодя+N+Pl+Gen+PxDu1: ӈодиˮниʼ
     ӈодя+N+Pl+Gen+PxDu2: ӈодитиʼ 
     ӈодя+N+Pl+Gen+PxDu3: ӈодитиʼ 
     ӈодя+N+Pl+Gen+PxPl1: ӈодиˮнаˮ 
     ӈодя+N+Pl+Gen+PxPl2: ӈодитаˮ 
     ӈодя+N+Pl+Gen+PxPl3: ӈодитоʼ 
     ӈодя+N+Pl+Dat+PxSg1: ӈодяхаˮн 
     ӈодя+N+Pl+Dat+PxSg2: ӈодяхат 
     ӈодя+N+Pl+Dat+PxSg3: ӈодяхата 
     ӈодя+N+Pl+Dat+PxDu1: ӈодяхаˮниʼ 
     ӈодя+N+Pl+Dat+PxDu2: ӈодяхатиʼ 
     ӈодя+N+Pl+Dat+PxDu3: ӈодяхатиʼ 
     ӈодя+N+Pl+Dat+PxPl1: ӈодяхаˮнаˮ 
     ӈодя+N+Pl+Dat+PxPl2: ӈодяхатаˮ 
     ӈодя+N+Pl+Dat+PxPl3: ӈодяхатоʼ 
     ӈодя+N+Pl+Loc+PxSg1: ӈодяхаˮнан  
     ӈодя+N+Pl+Loc+PxSg2: ӈодяхаˮнат  
     ӈодя+N+Pl+Loc+PxSg3: ӈодяхаˮната 
     ӈодя+N+Pl+Loc+PxDu1: ӈодяхаˮнаниʼ
     ӈодя+N+Pl+Loc+PxDu2: ӈодяхаˮнатиʼ
     ӈодя+N+Pl+Loc+PxDu3: ӈодяхаˮнатиʼ
     ӈодя+N+Pl+Loc+PxPl1: ӈодяхаˮнанаˮ
     ӈодя+N+Pl+Loc+PxPl2: ӈодяхаˮнатаˮ
     ӈодя+N+Pl+Loc+PxPl3: ӈодяхаˮнатоʼ
     ӈодя+N+Pl+Abl+PxSg1: ӈодяхатан 
     ӈодя+N+Pl+Abl+PxSg2: ӈодяхатат 
     ӈодя+N+Pl+Abl+PxSg3: ӈодяхатата 
     ӈодя+N+Pl+Abl+PxDu1: ӈодяхатаниʼ
     ӈодя+N+Pl+Abl+PxDu2: ӈодяхататиʼ
     ӈодя+N+Pl+Abl+PxDu3: ӈодяхататиʼ
     ӈодя+N+Pl+Abl+PxPl1: ӈодяхатанаˮ
     ӈодя+N+Pl+Abl+PxPl2: ӈодяхататаˮ
     ӈодя+N+Pl+Abl+PxPl3: ӈодяхататоʼ
     ӈодя+N+Pl+Pros+PxSg1: ӈодиˮманан  
     ӈодя+N+Pl+Pros+PxSg2: ӈодиˮманат  
     ӈодя+N+Pl+Pros+PxSg3: ӈодиˮманата 
     ӈодя+N+Pl+Pros+PxDu1: ӈодиˮмананиʼ
     ӈодя+N+Pl+Pros+PxDu2: ӈодиˮманатиʼ
     ӈодя+N+Pl+Pros+PxDu3: ӈодиˮманатиʼ
     ӈодя+N+Pl+Pros+PxPl1: ӈодиˮмананаˮ
     ӈодя+N+Pl+Pros+PxPl2: ӈодиˮманатаˮ
     ӈодя+N+Pl+Pros+PxPl3: ӈодиˮманатоʼ

# Predestinative

     ӈодя+N+Pred+Abs:       ӈодяд
     ӈодя+N+Pred+Nom+PxSg1: ӈодядав 
     ӈодя+N+Pred+Nom+PxSg2: ӈодядар  
     ӈодя+N+Pred+Nom+PxSg3: ӈодядада 
     ӈодя+N+Pred+Acc+PxSg1: ӈодядав
     ӈодя+N+Pred+Acc+PxSg2: ӈодядамд
     ӈодя+N+Pred+Acc+PxSg3: ӈодядамда
     ӈодя+N+Pred+Gen+PxSg1: ӈодядан
     ӈодя+N+Pred+Gen+PxSg2: ӈодяданд
     ӈодя+N+Pred+Gen+PxSg3: ӈодяданда
     ӈодя+N+Pred+Nom+PxDu1: ӈодядамиʼ
     ӈодя+N+Pred+Nom+PxDu2: ӈодядариʼ
     ӈодя+N+Pred+Nom+PxDu3: ӈодядадиʼ
     ӈодя+N+Pred+Acc+PxDu1: ӈодядамиʼ
     ӈодя+N+Pred+Acc+PxDu2: ӈодядамдиʼ
     ӈодя+N+Pred+Acc+PxDu3: ӈодядамдиʼ
     ӈодя+N+Pred+Gen+PxDu1: ӈодяданиʼ
     ӈодя+N+Pred+Gen+PxDu2: ӈодядандиʼ
     ӈодя+N+Pred+Gen+PxDu3: ӈодядандиʼ
     ӈодя+N+Pred+Nom+PxPl1: ӈодядаваˮ
     ӈодя+N+Pred+Nom+PxPl2: ӈодядараˮ
     ӈодя+N+Pred+Nom+PxPl3: ӈодядадоʼ
     ӈодя+N+Pred+Acc+PxPl1: ӈодядаваˮ
     ӈодя+N+Pred+Acc+PxPl2: ӈодядамдаˮ
     ӈодя+N+Pred+Acc+PxPl3: ӈодядамдоʼ
     ӈодя+N+Pred+Gen+PxPl1: ӈодяданаˮ
     ӈодя+N+Pred+Gen+PxPl2: ӈодядандаˮ
     ӈодя+N+Pred+Gen+PxPl3: ӈодядандоʼ
     
# Predicative (Nominal conjugation)

     ӈодя+N+Nom+Der/Pr+V+Ind+Aor+ScSg1: ӈодядмʼ
     ӈодя+N+Nom+Der/Pr+V+Ind+Aor+ScSg2: ӈодян  
     ӈодя+N+Nom+Der/Pr+V+Ind+Aor+ScSg3: ӈодя   
     ӈодя+N+Nom+Der/Pr+V+Ind+Aor+ScDu1: ӈодяниʼ
     ӈодя+N+Nom+Der/Pr+V+Ind+Aor+ScDu2: ӈодядиʼ
     ӈодя+N+Nom+Der/Pr+V+Ind+Aor+ScDu3: ӈодяхаʼ
     ӈодя+N+Nom+Der/Pr+V+Ind+Aor+ScPl1: ӈодяваˮ
     ӈодя+N+Nom+Der/Pr+V+Ind+Aor+ScPl2: ӈодядаˮ
     ӈодя+N+Nom+Der/Pr+V+Ind+Aor+ScPl3: ӈодяˮ  
     ӈодя+N+Nom+Der/Pr+V+Ind+Prt1+ScSg1: ӈодядамзь
     ӈодя+N+Nom+Der/Pr+V+Ind+Prt1+ScSg2: ӈодянась 
     ӈодя+N+Nom+Der/Pr+V+Ind+Prt1+ScSg3: ӈодясь   
     ӈодя+N+Nom+Der/Pr+V+Ind+Prt1+ScDu1: ӈодянинзь
     ӈодя+N+Nom+Der/Pr+V+Ind+Prt1+ScDu2: ӈодядинзь
     ӈодя+N+Nom+Der/Pr+V+Ind+Prt1+ScDu3: ӈодяханзь
     ӈодя+N+Nom+Der/Pr+V+Ind+Prt1+ScPl1: ӈодяваць 
     ӈодя+N+Nom+Der/Pr+V+Ind+Prt1+ScPl2: ӈодядаць 
     ӈодя+N+Nom+Der/Pr+V+Ind+Prt1+ScPl3: ӈодяць   
                    
# Predicative Possessive forms 

     ӈодя+N+Sg+Nom+PxSg1+Der/Pr+V+Ind+Aor+ScSg: ӈодяв 
     ӈодя+N+Sg+Nom+PxSg2+Der/Pr+V+Ind+Aor+ScSg: ӈодяр  
     ӈодя+N+Sg+Nom+PxSg3+Der/Pr+V+Ind+Aor+ScSg: ӈодяда 
     ӈодя+N+Sg+Nom+PxDu1+Der/Pr+V+Ind+Aor+ScSg: ӈодямиʼ
     ӈодя+N+Sg+Nom+PxDu2+Der/Pr+V+Ind+Aor+ScSg: ӈодяриʼ
     ӈодя+N+Sg+Nom+PxDu3+Der/Pr+V+Ind+Aor+ScSg: ӈодядиʼ
     ӈодя+N+Sg+Nom+PxPl1+Der/Pr+V+Ind+Aor+ScSg: ӈодяваˮ
     ӈодя+N+Sg+Nom+PxPl2+Der/Pr+V+Ind+Aor+ScSg: ӈодяраˮ
     ӈодя+N+Sg+Nom+PxPl3+Der/Pr+V+Ind+Aor+ScSg: ӈодядоʼ
     ӈодя+N+Du+Nom+PxSg1+Der/Pr+V+Ind+Aor+ScDu: ӈодяхаюн  
     ӈодя+N+Du+Nom+PxSg2+Der/Pr+V+Ind+Aor+ScDu: ӈодяхаюд  
     ӈодя+N+Du+Nom+PxSg3+Der/Pr+V+Ind+Aor+ScDu: ӈодяхаюда 
     ӈодя+N+Du+Nom+PxDu1+Der/Pr+V+Ind+Aor+ScDu: ӈодяхаюниʼ
     ӈодя+N+Du+Nom+PxDu2+Der/Pr+V+Ind+Aor+ScDu: ӈодяхаюдиʼ
     ӈодя+N+Du+Nom+PxDu3+Der/Pr+V+Ind+Aor+ScDu: ӈодяхаюдиʼ
     ӈодя+N+Du+Nom+PxPl1+Der/Pr+V+Ind+Aor+ScDu: ӈодяхаюнаˮ
     ӈодя+N+Du+Nom+PxPl2+Der/Pr+V+Ind+Aor+ScDu: ӈодяхаюдаˮ
     ӈодя+N+Du+Nom+PxPl3+Der/Pr+V+Ind+Aor+ScDu: ӈодяхаюдоʼ
     ӈодя+N+Pl+Nom+PxSg1+Der/Pr+V+Ind+Aor+ScPl: ӈодин   
     ӈодя+N+Pl+Nom+PxSg2+Der/Pr+V+Ind+Aor+ScPl: ӈодид   
     ӈодя+N+Pl+Nom+PxSg3+Der/Pr+V+Ind+Aor+ScPl: ӈодида  
     ӈодя+N+Pl+Nom+PxDu1+Der/Pr+V+Ind+Aor+ScPl: ӈодиниʼ 
     ӈодя+N+Pl+Nom+PxDu2+Der/Pr+V+Ind+Aor+ScPl: ӈодидиʼ 
     ӈодя+N+Pl+Nom+PxDu3+Der/Pr+V+Ind+Aor+ScPl: ӈодидиʼ 
     ӈодя+N+Pl+Nom+PxPl1+Der/Pr+V+Ind+Aor+ScPl: ӈодинаˮ 
     ӈодя+N+Pl+Nom+PxPl2+Der/Pr+V+Ind+Aor+ScPl: ӈодидаˮ 
     ӈодя+N+Pl+Nom+PxPl3+Der/Pr+V+Ind+Aor+ScPl: ӈодидоʼ 
     ӈодя+N+Sg+Nom+PxSg1+Der/Pr+V+Ind+Prt1+ScSg: ӈодявась
     ӈодя+N+Sg+Nom+PxSg2+Der/Pr+V+Ind+Prt1+ScSg: ӈодярась
     ӈодя+N+Sg+Nom+PxSg3+Der/Pr+V+Ind+Prt1+ScSg: ӈодядась
     ӈодя+N+Sg+Nom+PxDu1+Der/Pr+V+Ind+Prt1+ScSg: ӈодяминзь
     ӈодя+N+Sg+Nom+PxDu2+Der/Pr+V+Ind+Prt1+ScSg: ӈодяринзь
     ӈодя+N+Sg+Nom+PxDu3+Der/Pr+V+Ind+Prt1+ScSg: ӈодядинзь
     ӈодя+N+Sg+Nom+PxPl1+Der/Pr+V+Ind+Prt1+ScSg: ӈодяваць
     ӈодя+N+Sg+Nom+PxPl2+Der/Pr+V+Ind+Prt1+ScSg: ӈодяраць
     ӈодя+N+Sg+Nom+PxPl3+Der/Pr+V+Ind+Prt1+ScSg: ӈодядонзь
     ӈодя+N+Du+Nom+PxSg1+Der/Pr+V+Ind+Prt1+ScDu: ӈодяхаюнась
     ӈодя+N+Du+Nom+PxSg2+Der/Pr+V+Ind+Prt1+ScDu: ӈодяхаюдась
     ӈодя+N+Du+Nom+PxSg3+Der/Pr+V+Ind+Prt1+ScDu: ӈодяхаюдась
     ӈодя+N+Du+Nom+PxDu1+Der/Pr+V+Ind+Prt1+ScDu: ӈодяхаюнинзь
     ӈодя+N+Du+Nom+PxDu2+Der/Pr+V+Ind+Prt1+ScDu: ӈодяхаюдинзь
     ӈодя+N+Du+Nom+PxDu3+Der/Pr+V+Ind+Prt1+ScDu: ӈодяхаюдинзь
     ӈодя+N+Du+Nom+PxPl1+Der/Pr+V+Ind+Prt1+ScDu: ӈодяхаюнаць
     ӈодя+N+Du+Nom+PxPl2+Der/Pr+V+Ind+Prt1+ScDu: ӈодяхаюдаць
     ӈодя+N+Du+Nom+PxPl3+Der/Pr+V+Ind+Prt1+ScDu: ӈодяхаюдонзь
     ӈодя+N+Pl+Nom+PxSg1+Der/Pr+V+Ind+Prt1+ScPl: ӈодинась
     ӈодя+N+Pl+Nom+PxSg2+Der/Pr+V+Ind+Prt1+ScPl: ӈодидась
     ӈодя+N+Pl+Nom+PxSg3+Der/Pr+V+Ind+Prt1+ScPl: ӈодидась
     ӈодя+N+Pl+Nom+PxDu1+Der/Pr+V+Ind+Prt1+ScPl: ӈодининзь
     ӈодя+N+Pl+Nom+PxDu2+Der/Pr+V+Ind+Prt1+ScPl: ӈодидинзь
     ӈодя+N+Pl+Nom+PxDu3+Der/Pr+V+Ind+Prt1+ScPl: ӈодидинзь
     ӈодя+N+Pl+Nom+PxPl1+Der/Pr+V+Ind+Prt1+ScPl: ӈодинаць
     ӈодя+N+Pl+Nom+PxPl2+Der/Pr+V+Ind+Prt1+ScPl: ӈодидаць
     ӈодя+N+Pl+Nom+PxPl3+Der/Pr+V+Ind+Prt1+ScPl: ӈодидонзь

